【裁判字號】    89,簡上,44
【裁判日期】    890307
【裁判案由】    違反動產擔保交易法
【裁判全文】
臺灣新竹地方法院刑事判決                      八十九年度簡上字第四四號
      上  訴  人
      即  被  告  甲○○
右上訴人因違反動產擔保交易法案件，不服本院新竹簡易庭八十九年度竹簡字第一一
七號中華民國八十九年三月七日第一審判決（聲請簡易處刑案號臺灣新竹地方法院檢
察署八十九年度偵字第九三八號）提起上訴，本院管轄第二審之合議庭判決如左：
      主      文
上訴駁回。
      事      實
一、甲○○於民國（下同）八十六年九月十日，以動產擔保交易附條件買賣方式，向
    福灣企業股份有限公司（以下簡稱福灣公司）之經銷商新苗汽車股份有限公司購
    買福特牌車號Ｒ三─四五六０號自用小客車一輛，總價新台幣（下同）四十九萬
    三千六百元，約定分四十八期清償，每月一期，頭期款一萬元，其餘各期每期清
    償一萬零七十五元，並約定標的物應存放於新竹市○○路一六五巷二十四號，並
    於八十六年九月十九日辦理附條件買賣之登記，甲○○為動產擔保交易之債務人
    ，詎甲○○取得該汽車，付款二十五期後，竟意圖為自己不法之利益，自八十八
    年十一月十五日即第二十六期起即未再付款，並於八十八年十一月二十日將該汽
    車遷移該約定處所，並未依約定繳款，致生損害於債權人福灣公司。
二、案經福灣公司訴請報請臺灣新竹地方法院檢察署檢察官聲請簡易判決處刑。
      理     由
一、訊據被告甲○○雖坦承於前揭時地，以前開附條件買賣方式，向告訴人福灣公司
    購買前揭汽車，且自前開時間即未再付款，而該車亦未停放於約定地點，惟否認
    有前揭違反動產擔保交易法之犯行，辯稱因未住在新竹市○○路之住處，該汽車
    始未停放在該地，且該汽車未停放在約定地點，亦獲得告訴人福灣公司之同意云
    云。
二、惟查：
（一）、被告於前揭時地，向前揭附件買賣之方式向告訴人福灣公司購買汽車，並辦
        理附條件買賣登記，為動產擔保交易之債務人，於取得該汽車後於前揭時間
        將該車遷移約定處所，且未付借款之事實，為被告所自承，核與告訴代理人
        乙○○在偵查中指訴之情節相符，復有附件買賣設定登記契約書、附條件買
        賣契約書在卷可稽。
（二）、至被告雖辯稱該汽車停放在他處，有獲得告訴人福灣公司之同意，惟告訴人
        福灣公司否認有同意被告遷移該汽車之行為，且亦查無證可資證明告訴人福
        灣公司有同意被告將該汽車遷移他處，被告前揭辯解，為卸責之詞，自無可
        採。
（三）、被告既自前時間起，未將該汽車停放在約定地點，且未付款，即將該汽車遷
        移他處，被告有不法利益之意圖甚明，且因此使債權人即告訴人福灣公司之
        債權，有屆期無法受償之可能，致生損害於告訴人福灣公司，罪證明確，被
        告犯行堪以認定。
二、核被告所為係犯動產擔保交易法第三十八條之罪，原審審酌被告之所得利益、犯
    罪目的及其他一切情狀，適用動產擔保交易法第三十八條、罰金罰鍰提高標準條
    例第一條前段、第二條及刑法第十一條前段、第四十一條之規定，判處被告拘役
    二十日，諭知易科罰金之折算標準，經核並無違誤，被告提起上訴辯稱並未犯罪
    ，核無理由，應予駁回。
據上論斷，應依刑事訴訟法第四百五十五條之一第一項、第三項、第三百六十八條判
決如主文。
本案經檢察官章京文到庭執行職務。
中      華      民      國    八十九    年     十一     月      六      日
             臺灣新竹地方法院刑事第二庭
                                      審判長法      官  王  銘  勇
                                            法      官  王  永  春
                                            法      官  黃  美  盈
右正本證明與原本無異。
本件不得上訴。
                                            書 記 官    張  雲  娥
中      華      民      國    八十九    年     十一     月      六      日
論罪法條
動產擔保交易法第三十八條
動產擔保交易之債務人，意圖不法之利益，將標的物遷移、出賣、出質、移轉、抵押
或為其他處分，致生損害於債權人者，處三年以下有期徒刑、拘役或科或併科六千元
以下之罰金。


司法院資訊處製作；財團法人民間司法改革基金會備份。
